# Dosen

Saat ini Universitas Sultan Ageng Tirtayasa memiliki 618 dosen tetap PNS dan 150 dosen tetap non PNS yang tersebar di 6 Fakultas. Berikut ini adalah stasitik Dosen tetap PNS dan dosen tetap non PNS di lingkungan Universitas Sultan Ageng Tirtayasa.

## Dosen PNS

> Sebaran lengkap dosen PNS Universitas Sultan Ageng Tirtayasa di tiap fakultas.

```{r, echo=FALSE, out.width="60%", message=FALSE, warning=FALSE, fig.align='center'}
library(ggplot2, warn.conflicts = F)
library(dplyr, warn.conflicts = F)
library(plotly, warn.conflicts = F)
library(tidyverse)
library(shiny)
sdm <- read.csv("static/SDM.csv")
dosen <- filter(sdm, STATUS == "Dosen PNS")
dos <- dosen %>%
  group_by(JK, FAKULTAS) %>%
  summarize(total = n()) %>%
  pivot_wider(names_from = JK, values_from = total)
names(dos) <- c("Fakultas", "Laki-Laki", "Perempuan")
dos$Fakultas <- c("Hukum", "FKIP", "Teknik", "Pertanian", "FEB", "FISIP", "Kedokteran")
### agar sesuai urutan dibuat faktor dengan level yang berurutan
dos$Fakultas <- factor(dos$Fakultas, levels = dos[["Fakultas"]])

div(plot_ly(dos, x = ~Fakultas, y = ~`Laki-Laki`, type = 'bar', name = "Laki-Laki") %>% 
  add_trace(y = ~Perempuan, name = "Perempuan") %>%
  layout(yaxis = list(title = ' '), barmode = 'group'), align = "center")
```


***

> Sebaran dosen PNS Universitas Sultan Ageng Tirtayasa berdasarkan jenis kelamin.

```{r, echo=FALSE, out.width="60%"}
dos <- dosen %>%
  group_by(JK) %>%
  summarize(banyak = n())
dos$JK <- c("Laki-Laki", "Perempuan")

div(plot_ly(type = "pie", labels = dos$JK, values = dos$banyak,
        textinfo = "label+percent",
        insidetextorientation = "radial"), align = "center")
```

> Sebaran dosen PNS Universitas Sultan Ageng Tirtayasa berdasarkan jenis kelamin di setiap Fakultas.

```{r, echo=FALSE, warning=FALSE, message=FALSE}
library(janitor, warn.conflicts = F)
library(kableExtra, warn.conflicts = F)
dos <- dosen %>%
  group_by(FAKULTAS, JK) %>%
  summarize(Total = n())

dos <- dos %>%
  pivot_wider(names_from = JK, values_from = Total)
dos$FAKULTAS <- c("Hukum", "FKIP", "Teknik", "Pertanian", "FEB", "FISIP", "Kedokteran")
dos <- adorn_totals(dos, where = c("row", "col"), name = "Jumlah")
kable(dos) %>%
  kable_styling(bootstrap_options = "striped", full_width = F,
                latex_options = "scale_down") %>%
  add_header_above(c(" " = 1, "Jenis Kelamin" = 2, " " = 1))
```


***

> Sebaran dosen PNS Universitas Sultan Ageng Tirtayasa berdasarkan tingkat pendidikan.

```{r, echo=FALSE, out.width="60%"}
dos <- dosen %>%
  group_by(PEND) %>%
  summarize(banyak = n())

div(plot_ly(type = "pie", labels = dos$PEND, values = dos$banyak,
        textinfo = "label+percent",
        insidetextorientation = "radial"), align = "center")
```

> Sebaran dosen PNS Universitas Sultan Ageng Tirtayasa berdasarkan tingkat pendidikan di setiap Fakultas.

```{r, echo=FALSE, message=FALSE, warning=FALSE}
dos <- dosen %>%
  group_by(FAKULTAS, PEND) %>%
  summarize(Total = n())
dos <- dos %>%
  pivot_wider(names_from = PEND, values_from = Total)
dos$FAKULTAS <- c("Hukum", "FKIP", "Teknik", "Pertanian", "FEB", "FISIP", "Kedokteran")
dos <- adorn_totals(dos, where = c("row", "col"), name = "Jumlah")
kable(dos) %>%
  kable_styling(bootstrap_options = "striped", full_width = F,
                latex_options = "scale_down") %>%
  add_header_above(c(" " = 1, "Pendidikan" = 2, " " = 1))
```


***

> Sebaran dosen PNS Universitas Sultan Ageng Tirtayasa berdasarkan golongan.

```{r, echo=FALSE, out.width="60%"}
dos <- dosen %>%
  group_by(GOL) %>%
  summarize(total = n())
names(dos) <- c("Golongan", "total")
div(plot_ly(dos, x = ~Golongan, y = ~`total`, type = 'bar', name = "") %>%
  layout(yaxis = list(title = '')), align = "center")
```

> Sebaran dosen PNS Universitas Sultan Ageng Tirtayasa berdasarkan golongan di setiap Fakultas

```{r, echo=FALSE, message=FALSE, warning=FALSE}
dos <- dosen %>%
  group_by(FAKULTAS, GOL) %>%
  summarize(Total = n())
dos <- dos %>%
  pivot_wider(names_from = GOL, values_from = Total)
dos[is.na(dos)] <- 0
dos$FAKULTAS <- c("Hukum", "FKIP", "Teknik", "Pertanian", "FEB", "FISIP", "Kedokteran")
dos <- adorn_totals(dos, where = c("col", "row"), name = "Jumlah")
kable(dos) %>%
  kable_styling(bootstrap_options = "striped", full_width = F,
                latex_options = "scale_down") %>%
  add_header_above(c(" " = 1, "Golongan" = 9, " " = 1))
```

> Sebaran dosen PNS Universitas Sultan Ageng Tirtayasa berdasarkan jabatan akademik.

```{r, echo=FALSE, out.width="60%", fig.align='center'}
dos <- dosen %>%
  group_by(JABATAN) %>%
  summarize(banyak = n())

dos$JABATAN <- c("Guru Besar", "Lektor Kepala", "Lektor",
                      "Asisten Ahli", "Tenaga Pengajar")

div(plot_ly(type = "pie", labels = dos$JABATAN, values = dos$banyak,
        textinfo = "label+percent",
        insidetextorientation = "radial"), align = "center")
```


> Sebaran dosen PNS Universitas Sultan Ageng Tirtayasa berdasarkan jabatan akademik di setiap Fakultas.

```{r, echo=FALSE, message=FALSE, warning=TRUE}
dos <- dosen %>%
  group_by(FAKULTAS, JABATAN) %>%
  summarize(Total = n())
dos <- dos %>%
  pivot_wider(names_from = JABATAN, values_from = Total)
dos[is.na(dos)] <- 0
names(dos) <- c("Fakultas", "Guru Besar", "Lektor Kepala", "Lektor", "Asisten Ahli", "Tenaga Pengajar")
dos$Fakultas <- c("Hukum", "FKIP", "Teknik", "Pertanian", "FEB", "FISIP", "Kedokteran")
dos <- adorn_totals(dos, where = c("row", "col"), name = "Jumlah")
kable(dos) %>%
  kable_styling(bootstrap_options = "striped", full_width = F,
                latex_options = "scale_down") %>%
  add_header_above(c(" " = 1, "Jabatan Akademik" = 5, " " = 1))
```


***

Berikut adalah daftar nama dosen PNS di Universitas Sultan Ageng Tirtayasa.

```{r, echo=FALSE, message=FALSE, warning=FALSE}
dos <- dosen[,c(2, 3, 4, 6, 7, 9, 11)]
names(dos) <- c("Nama", "JK", "Pendidikan", "Gol", "Jabatan",
                   "Fakultas", "Program Studi")
#kable(dosen1, longtable = T) %>%
#  kable_styling(bootstrap_options = "striped", full_width = F,
#                latex_options = c("scale_down", "repeat_header"))
DT::datatable(dos)
```

## Dosen Tetap non PNS

> Sebaran lengkap dosen non PNS Universitas Sultan Ageng Tirtayasa di tiap fakultas.

```{r, echo=FALSE, out.width="60%", message=FALSE, warning=FALSE, fig.align='center'}
dstkk <- read.csv("static/SDM.csv")
dstkk <- dstkk %>% filter(STATUS == "Dosen TKK")
dk <- dstkk %>%
  group_by(JK, FAKULTAS) %>%
  summarize(total = n()) %>%
  pivot_wider(names_from = JK, values_from = total)
names(dk) <- c("Fakultas", "Laki-Laki", "Perempuan")
dk$Fakultas <- c("Hukum", "FKIP", "Teknik", "Pertanian", "FEB", "FISIP", "Kedokteran")
dk[is.na(dk)] <- 0
### agar sesuai urutan dibuat faktor dengan level yang berurutan
dk$Fakultas <- factor(dk$Fakultas, levels = dk[["Fakultas"]])

div(plot_ly(dk, x = ~Fakultas, y = ~`Laki-Laki`, type = 'bar', name = "Laki-Laki") %>% 
  add_trace(y = ~Perempuan, name = "Perempuan") %>%
  layout(yaxis = list(title = ' '), barmode = 'group'), align = "center")
```

> Sebaran dosen non PNS Universitas Sultan Ageng Tirtayasa berdasarkan jenis kelamin.

```{r, echo=FALSE, out.width="60%"}
dk <- dstkk %>%
  group_by(JK) %>%
  summarize(banyak = n())
dk$JK <- c("Laki-Laki", "Perempuan")

div(plot_ly(type = "pie", labels = dk$JK, values = dk$banyak,
        textinfo = "label+percent",
        insidetextorientation = "radial"), align = "center")
```

> Sebaran dosen non PNS Universitas Sultan Ageng Tirtayasa berdasarkan jenis kelamin di setiap Fakultas.

```{r, echo=FALSE, warning=FALSE, message=FALSE}
dk <- dstkk %>%
  group_by(FAKULTAS, JK) %>%
  summarize(Total = n())

dk <- dk %>%
  pivot_wider(names_from = JK, values_from = Total)
dk$FAKULTAS <- c("Hukum", "FKIP", "Teknik", "Pertanian", "FEB", "FISIP", "Kedokteran")
dk[is.na(dk)] <- 0
dk <- adorn_totals(dk, where = c("row", "col"), name = "Jumlah")
kable(dk) %>%
  kable_styling(bootstrap_options = "striped", full_width = F,
                latex_options = "scale_down") %>%
  add_header_above(c(" " = 1, "Jenis Kelamin" = 2, " " = 1))
```

> Sebaran dosen non PNS Universitas Sultan Ageng Tirtayasa berdasarkan tingkat pendidikan.

```{r, echo=FALSE, out.width="60%"}
dk <- dstkk %>%
  group_by(PENDIDIKAN) %>%
  summarize(banyak = n())

dk$PENDIDIKAN <- c("S3", "S2", "Spesialis", "S1 Profesi")
div(plot_ly(type = "pie", labels = dk$PENDIDIKAN, values = dk$banyak,
        textinfo = "label+percent",
        insidetextorientation = "radial"), align = "center")
```

> Sebaran dosen non PNS Universitas Sultan Ageng Tirtayasa berdasarkan tingkat pendidikan di setiap Fakultas.

```{r, echo=FALSE, message=FALSE, warning=FALSE}
dk <- dstkk %>%
  group_by(FAKULTAS, PENDIDIKAN) %>%
  summarize(Total = n())
dk <- dk %>%
  pivot_wider(names_from = PENDIDIKAN, values_from = Total)
names(dk) <- c("Fakultas", "S2", "S3", "Spesialis", "S1 Profesi")
dk$Fakultas <- c("Hukum", "FKIP", "Teknik", "Pertanian", "FEB", "FISIP", "Kedokteran")
dk[is.na(dk)] <- 0
dk <- adorn_totals(dk, where = c("row", "col"), name = "Jumlah")
kable(dk) %>%
  kable_styling(bootstrap_options = "striped", full_width = F,
                latex_options = "scale_down") %>%
  add_header_above(c(" " = 1, "Pendidikan" = 4, " " = 1))
```

> Sebaran dosen non PNS Universitas Sultan Ageng Tirtayasa berdasarkan jabatan akademik.

```{r, echo=FALSE, out.width="60%", fig.align='center'}
dk <- dstkk %>%
  group_by(JABATAN) %>%
  summarize(banyak = n())

dk$JABATAN <- c("Lektor Kepala", "Lektor", "Asisten Ahli", "Tenaga Pengajar")

div(plot_ly(type = "pie", labels = dk$JABATAN, values = dk$banyak,
        textinfo = "label+percent",
        insidetextorientation = "radial"), align = "center")
```

> Sebaran dosen non PNS Universitas Sultan Ageng Tirtayasa berdasarkan jabatan akademik di setiap Fakultas.

```{r, echo=FALSE, message=FALSE, warning=TRUE}
dk <- dstkk %>%
  group_by(FAKULTAS, JABATAN) %>%
  summarize(Total = n())
dk <- dk %>%
  pivot_wider(names_from = JABATAN, values_from = Total)
dk[is.na(dk)] <- 0
names(dk) <- c("Fakultas", "Asisten Ahli", "Tenaga Pengajar", "Lektor", "Lektor Kepala")
dk$Fakultas <- c("Hukum", "FKIP", "Teknik", "Pertanian", "FEB", "FISIP", "Kedokteran")
dk <- adorn_totals(dk, where = c("row", "col"), name = "Jumlah")
kable(dk) %>%
  kable_styling(bootstrap_options = "striped", full_width = F,
                latex_options = "scale_down") %>%
  add_header_above(c(" " = 1, "Jabatan Akademik" = 4, " " = 1))
```
