# Dosen

Saat ini Universitas Sultan Ageng Tirtayasa memiliki 618 dosen tetap PNS dan 150 dosen tetap non PNS yang tersebar di 6 Fakultas. Berikut ini adalah stasitik Dosen tetap PNS dan dosen tetap non PNS di lingkungan Universitas Sultan Ageng Tirtayasa.

## Dosen PNS

> Sebaran lengkap dosen PNS Universitas Sultan Ageng Tirtayasa di tiap fakultas.

```{r, echo=FALSE, out.width="60%", message=FALSE, warning=FALSE, fig.align='center'}
dosen <- read.csv("static/dosen.csv")
library(ggplot2, warn.conflicts = F)
library(dplyr, warn.conflicts = F)
library(plotly, warn.conflicts = F)
library(tidyverse)
library(shiny)
dos <- dosen %>%
  group_by(JK, Fakultas) %>%
  summarize(total = n()) %>%
  pivot_wider(names_from = JK, values_from = total)
names(dos) <- c("Fakultas", "Laki-Laki", "Perempuan")
dos$Fakultas <- c("Hukum", "FKIP", "Teknik", "Pertanian", "FEB", "FISIP", "Kedokteran")
### agar sesuai urutan dibuat faktor dengan level yang berurutan
dos$Fakultas <- factor(dos$Fakultas, levels = dos[["Fakultas"]])

div(plot_ly(dos, x = ~Fakultas, y = ~`Laki-Laki`, type = 'bar', name = "Laki-Laki") %>% 
  add_trace(y = ~Perempuan, name = "Perempuan") %>%
  layout(yaxis = list(title = ' '), barmode = 'group'), align = "center")
```


***

> Sebaran dosen PNS Universitas Sultan Ageng Tirtayasa berdasarkan jenis kelamin.

```{r, echo=FALSE, out.width="60%"}
jk <- dosen %>%
  group_by(JK) %>%
  summarize(banyak = n())
jk$JK <- c("Laki-Laki", "Perempuan")

div(plot_ly(type = "pie", labels = jk$JK, values = jk$banyak,
        textinfo = "label+percent",
        insidetextorientation = "radial"), align = "center")
```

> Sebaran dosen PNS Universitas Sultan Ageng Tirtayasa berdasarkan jenis kelamin di setiap Fakultas.

```{r, echo=FALSE, warning=FALSE, message=FALSE}
library(janitor, warn.conflicts = F)
library(kableExtra, warn.conflicts = F)
jkF <- dosen %>%
  group_by(Fakultas, JK) %>%
  summarize(Total = n())

jkF <- jkF %>%
  pivot_wider(names_from = JK, values_from = Total)
jkF$Fakultas <- c("Hukum", "FKIP", "Teknik", "Pertanian", "FEB", "FISIP", "Kedokteran")
jkF <- adorn_totals(jkF, where = c("row", "col"), name = "Jumlah")
kable(jkF) %>%
  kable_styling(bootstrap_options = "striped", full_width = F,
                latex_options = "scale_down") %>%
  add_header_above(c(" " = 1, "Jenis Kelamin" = 2, " " = 1))
```


***

> Sebaran dosen PNS Universitas Sultan Ageng Tirtayasa berdasarkan tingkat pendidikan.

```{r, echo=FALSE, out.width="60%"}
pendidikan <- dosen %>%
  group_by(PENDIDIKAN) %>%
  summarize(banyak = n())

div(plot_ly(type = "pie", labels = pendidikan$PENDIDIKAN, values = pendidikan$banyak,
        textinfo = "label+percent",
        insidetextorientation = "radial"), align = "center")
```

> Sebaran dosen PNS Universitas Sultan Ageng Tirtayasa berdasarkan tingkat pendidikan di setiap Fakultas.

```{r, echo=FALSE, message=FALSE, warning=FALSE}
edF <- dosen %>%
  group_by(Fakultas, PENDIDIKAN) %>%
  summarize(Total = n())
edF <- edF %>%
  pivot_wider(names_from = PENDIDIKAN, values_from = Total)
edF$Fakultas <- c("Hukum", "FKIP", "Teknik", "Pertanian", "FEB", "FISIP", "Kedokteran")
edF <- adorn_totals(edF, where = c("row", "col"), name = "Jumlah")
kable(edF) %>%
  kable_styling(bootstrap_options = "striped", full_width = F,
                latex_options = "scale_down") %>%
  add_header_above(c(" " = 1, "Pendidikan" = 2, " " = 1))
```


***

> Sebaran dosen PNS Universitas Sultan Ageng Tirtayasa berdasarkan golongan.

```{r, echo=FALSE, out.width="60%"}
gol <- dosen %>%
  group_by(GOL) %>%
  summarize(total = n())
names(gol) <- c("Golongan", "total")
div(plot_ly(gol, x = ~Golongan, y = ~`total`, type = 'bar', name = "") %>%
  layout(yaxis = list(title = '')), align = "center")
```

> Sebaran dosen PNS Universitas Sultan Ageng Tirtayasa berdasarkan golongan di setiap Fakultas

```{r, echo=FALSE, message=FALSE, warning=FALSE}
golF <- dosen %>%
  group_by(Fakultas, GOL) %>%
  summarize(Total = n())
golF <- golF %>%
  pivot_wider(names_from = GOL, values_from = Total)
golF[is.na(golF)] <- 0
golF$Fakultas <- c("Hukum", "FKIP", "Teknik", "Pertanian", "FEB", "FISIP", "Kedokteran")
golF <- adorn_totals(golF, where = c("col", "row"), name = "Jumlah")
kable(golF) %>%
  kable_styling(bootstrap_options = "striped", full_width = F,
                latex_options = "scale_down") %>%
  add_header_above(c(" " = 1, "Golongan" = 9, " " = 1))
```

> Sebaran dosen PNS Universitas Sultan Ageng Tirtayasa berdasarkan jabatan akademik.

```{r, echo=FALSE, out.width="60%", fig.align='center'}
jabatan <- dosen %>%
  group_by(JABATAN) %>%
  summarize(banyak = n())

jabatan$JABATAN <- c("Asisten Ahli", "Guru Besar", "Lektor",
                     "Lektor Kepala", "Tenaga Pengajar")

div(plot_ly(type = "pie", labels = jabatan$JABATAN, values = jabatan$banyak,
        textinfo = "label+percent",
        insidetextorientation = "radial"), align = "center")
```


> Sebaran dosen PNS Universitas Sultan Ageng Tirtayasa berdasarkan jabatan akademik di setiap Fakultas.

```{r, echo=FALSE, message=FALSE, warning=TRUE}
jabF <- dosen %>%
  group_by(Fakultas, JABATAN) %>%
  summarize(Total = n())
jabF <- jabF %>%
  pivot_wider(names_from = JABATAN, values_from = Total)
jabF[is.na(jabF)] <- 0
names(jabF) <- c("Fakultas", "Guru Besar", "Lektor Kepala", "Lektor",
                 "Asisten Ahli", "Tenaga Pengajar")
jabF$Fakultas <- c("Hukum", "FKIP", "Teknik", "Pertanian", "FEB", "FISIP", "Kedokteran")
jabF <- adorn_totals(jabF, where = c("row", "col"), name = "Jumlah")
kable(jabF) %>%
  kable_styling(bootstrap_options = "striped", full_width = F,
                latex_options = "scale_down") %>%
  add_header_above(c(" " = 1, "Jabatan Akademik" = 5, " " = 1))
```


***

Berikut adalah daftar nama dosen PNS di Universitas Sultan Ageng Tirtayasa.

```{r, echo=FALSE, message=FALSE, warning=FALSE}
dosen1 <- dosen[,c(2, 4, 3, 5, 6, 8, 10)]
names(dosen1) <- c("Nama", "JK", "Pendidikan", "Gol", "Jabatan",
                   "Fakultas", "Program Studi")
#kable(dosen1, longtable = T) %>%
#  kable_styling(bootstrap_options = "striped", full_width = F,
#                latex_options = c("scale_down", "repeat_header"))
DT::datatable(dosen1)
```

## Dosen Tetap non PNS

> Sebaran lengkap dosen non PNS Universitas Sultan Ageng Tirtayasa di tiap fakultas.

```{r, echo=FALSE, out.width="60%", message=FALSE, warning=FALSE, fig.align='center'}
dstkk <- read.csv("static/dosentkk.csv")
ds <- dstkk %>%
  group_by(JK, Fakultas) %>%
  summarize(total = n()) %>%
  pivot_wider(names_from = JK, values_from = total)
names(ds) <- c("Fakultas", "Laki-Laki", "Perempuan")
ds$Fakultas <- c("Hukum", "FKIP", "Teknik", "Pertanian", "FEB", "FISIP", "Kedokteran")
ds[is.na(ds)] <- 0
### agar sesuai urutan dibuat faktor dengan level yang berurutan
ds$Fakultas <- factor(ds$Fakultas, levels = ds[["Fakultas"]])

div(plot_ly(ds, x = ~Fakultas, y = ~`Laki-Laki`, type = 'bar', name = "Laki-Laki") %>% 
  add_trace(y = ~Perempuan, name = "Perempuan") %>%
  layout(yaxis = list(title = ' '), barmode = 'group'), align = "center")
```

> Sebaran dosen non PNS Universitas Sultan Ageng Tirtayasa berdasarkan jenis kelamin.

```{r, echo=FALSE, out.width="60%"}
dstkk_jk <- dstkk %>%
  group_by(JK) %>%
  summarize(banyak = n())
dstkk_jk$JK <- c("Laki-Laki", "Perempuan")

div(plot_ly(type = "pie", labels = dstkk_jk$JK, values = dstkk_jk$banyak,
        textinfo = "label+percent",
        insidetextorientation = "radial"), align = "center")
```

> Sebaran dosen non PNS Universitas Sultan Ageng Tirtayasa berdasarkan jenis kelamin di setiap Fakultas.

```{r, echo=FALSE, warning=FALSE, message=FALSE}
dstkk_jkF <- dstkk %>%
  group_by(Fakultas, JK) %>%
  summarize(Total = n())

dstkk_jkF <- dstkk_jkF %>%
  pivot_wider(names_from = JK, values_from = Total)
dstkk_jkF$Fakultas <- c("Hukum", "FKIP", "Teknik", "Pertanian", "FEB", "FISIP", "Kedokteran")
dstkk_jkF <- adorn_totals(dstkk_jkF, where = c("row", "col"), name = "Jumlah")
kable(dstkk_jkF) %>%
  kable_styling(bootstrap_options = "striped", full_width = F,
                latex_options = "scale_down") %>%
  add_header_above(c(" " = 1, "Jenis Kelamin" = 2, " " = 1))
```

> Sebaran dosen non PNS Universitas Sultan Ageng Tirtayasa berdasarkan tingkat pendidikan.

```{r, echo=FALSE, out.width="60%"}
dstkk_pend <- dstkk %>%
  group_by(pendidikan) %>%
  summarize(banyak = n())

dstkk_pend$pendidikan <- c("S1 Profesi", "Spesialis", "S2", "S3")
div(plot_ly(type = "pie", labels = dstkk_pend$pendidikan, values = dstkk_pend$banyak,
        textinfo = "label+percent",
        insidetextorientation = "radial"), align = "center")
```

> Sebaran dosen non PNS Universitas Sultan Ageng Tirtayasa berdasarkan tingkat pendidikan di setiap Fakultas.

```{r, echo=FALSE, message=FALSE, warning=FALSE}
dstkk_pendF <- dstkk %>%
  group_by(Fakultas, pendidikan) %>%
  summarize(Total = n())
dstkk_pendF <- dstkk_pendF %>%
  pivot_wider(names_from = pendidikan, values_from = Total)
names(dstkk_pendF) <- c("Fakultas", "S2", "S3", "S1 Profesi", "Spesialis")
dstkk_pendF$Fakultas <- c("Hukum", "FKIP", "Teknik", "Pertanian", "FEB", "FISIP", "Kedokteran")
dstkk_pendF[is.na(dstkk_pendF)] <- 0
dstkk_pendF <- adorn_totals(dstkk_pendF, where = c("row", "col"), name = "Jumlah")
kable(dstkk_pendF) %>%
  kable_styling(bootstrap_options = "striped", full_width = F,
                latex_options = "scale_down") %>%
  add_header_above(c(" " = 1, "Pendidikan" = 4, " " = 1))
```

> Sebaran dosen non PNS Universitas Sultan Ageng Tirtayasa berdasarkan jabatan akademik.

```{r, echo=FALSE, out.width="60%", fig.align='center'}
dstkk_ja <- dstkk %>%
  group_by(JFA) %>%
  summarize(banyak = n())

dstkk_ja$JFA <- c("Lektor Kepala", "Lektor", "Asisten Ahli", "Tenaga Pengajar")

div(plot_ly(type = "pie", labels = dstkk_ja$JFA, values = dstkk_ja$banyak,
        textinfo = "label+percent",
        insidetextorientation = "radial"), align = "center")
```

> Sebaran dosen non PNS Universitas Sultan Ageng Tirtayasa berdasarkan jabatan akademik di setiap Fakultas.

```{r, echo=FALSE, message=FALSE, warning=TRUE}
dstkk_jaF <- dstkk %>%
  group_by(Fakultas, JFA) %>%
  summarize(Total = n())
dstkk_jaF <- dstkk_jaF %>%
  pivot_wider(names_from = JFA, values_from = Total)
dstkk_jaF[is.na(dstkk_jaF)] <- 0
names(dstkk_jaF) <- c("Fakultas", "Asisten Ahli", "Tenaga Pengajar", "Lektor", "Lektor Kepala")
dstkk_jaF$Fakultas <- c("Hukum", "FKIP", "Teknik", "Pertanian", "FEB", "FISIP", "Kedokteran")
dstkk_jaF <- adorn_totals(dstkk_jaF, where = c("row", "col"), name = "Jumlah")
kable(dstkk_jaF) %>%
  kable_styling(bootstrap_options = "striped", full_width = F,
                latex_options = "scale_down") %>%
  add_header_above(c(" " = 1, "Jabatan Akademik" = 4, " " = 1))
```

