# Dosen

Saat ini Universitas Sultan Ageng Tirtayasa memiliki 619 dosen PNS. Dosen PNS di Universitas Sultan Ageng Tirtayasa tersebar di 6 Fakultas. Berikut ini adalah stasitik Dosen PNS di lingkungan Universitas Sultan Ageng Tirtayasa.

> Sebaran lengkap dosen PNS Universitas Sultan Ageng Tirtayasa di tiap fakultas.

```{r, echo=FALSE, out.width="60%", message=FALSE, warning=FALSE}
dosen <- read.csv("static/dosen.csv")
#dosen <- dosen[, 1:9]
library(ggplot2, warn.conflicts = F)
library(dplyr, warn.conflicts = F)
library(plotly, warn.conflicts = F)
plot_ly(dosen, x = ~Fakultas) %>%
  add_histogram()
```

***

> Sebaran dosen PNS Universitas Sultan Ageng Tirtayasa berdasarkan jenis kelamin.

```{r, echo=FALSE, out.width="60%"}
jk <- dosen %>%
  group_by(JK) %>%
  summarize(banyak = n())
jk$JK <- c("Laki-Laki", "Perempuan")

plot_ly(type = "pie", labels = jk$JK, values = jk$banyak,
        textinfo = "label+percent",
        insidetextorientation = "radial")
```

> Sebaran dosen PNS Universitas Sultan Ageng Tirtayasa berdasarkan jenis kelamin di setiap Fakultas.

```{r, echo=FALSE, warning=FALSE, message=FALSE}
library(tidyverse, warn.conflicts = F)
library(janitor, warn.conflicts = F)
library(kableExtra, warn.conflicts = F)
jkF <- dosen %>%
  group_by(Fakultas, JK) %>%
  summarize(Total = n())

jkF <- jkF %>%
  pivot_wider(names_from = JK, values_from = Total)
jkF <- adorn_totals(jkF, where = c("row", "col"), name = "Jumlah")
kable(jkF) %>%
  kable_styling(bootstrap_options = "striped", full_width = F)
```

***

> Sebaran dosen PNS Universitas Sultan Ageng Tirtayasa berdasarkan tingkat pendidikan.

```{r, echo=FALSE, out.width="60%"}
pendidikan <- dosen %>%
  group_by(PENDIDIKAN) %>%
  summarize(banyak = n())

plot_ly(type = "pie", labels = pendidikan$PENDIDIKAN, values = pendidikan$banyak,
        textinfo = "label+percent",
        insidetextorientation = "radial")
```

> Sebaran dosen PNS Universitas Sultan Ageng Tirtayasa berdasarkan tingkat pendidikan di setiap Fakultas.

```{r, echo=FALSE, message=FALSE, warning=FALSE}
edF <- dosen %>%
  group_by(Fakultas, PENDIDIKAN) %>%
  summarize(Total = n())
edF <- edF %>%
  pivot_wider(names_from = PENDIDIKAN, values_from = Total)
edF <- adorn_totals(edF, where = c("row", "col"), name = "Jumlah")
kable(edF) %>%
  kable_styling(bootstrap_options = "striped", full_width = F)
```

***

> Sebaran dosen PNS Universitas Sultan Ageng Tirtayasa berdasarkan golongan.

```{r, echo=FALSE, out.width="60%"}
plot_ly(dosen, x = ~GOL) %>%
  add_histogram()
```

> Sebaran dosen PNS Universitas Sultan Ageng Tirtayasa berdasarkan golongan di setiap Fakultas

```{r, echo=FALSE, message=FALSE, warning=FALSE}
golF <- dosen %>%
  group_by(Fakultas, GOL) %>%
  summarize(Total = n())
golF <- golF %>%
  pivot_wider(names_from = GOL, values_from = Total)
golF[is.na(golF)] <- 0
golF <- adorn_totals(golF, where = c("col", "row"), name = "Jumlah")
kable(golF) %>%
  kable_styling(bootstrap_options = "striped", full_width = F)
```

> Sebaran dosen PNS Universitas Sultan Ageng Tirtayasa berdasarkan jabatan akademik.

```{r, echo=FALSE, out.width="60%"}
jabatan <- dosen %>%
  group_by(JABATAN) %>%
  summarize(banyak = n())

jabatan$JABATAN <- c("Asisten Ahli", "Guru Besar", "Lektor",
                     "Lektor Kepala", "Tenaga Pengajar")

plot_ly(type = "pie", labels = jabatan$JABATAN, values = jabatan$banyak,
        textinfo = "label+percent",
        insidetextorientation = "radial")
```

> Sebaran dosen PNS Universitas Sultan Ageng Tirtayasa berdasarkan jabatan akademik di setiap Fakultas.

```{r, echo=FALSE, message=FALSE, warning=TRUE}
jabF <- dosen %>%
  group_by(Fakultas, JABATAN) %>%
  summarize(Total = n())
jabF <- jabF %>%
  pivot_wider(names_from = JABATAN, values_from = Total)
jabF[is.na(jabF)] <- 0
names(jabF) <- c("Fakultas", "Asisten Ahli", "Guru Besar", "Lektor",
                 "Lektor Kepala", "Tenaga Pengajar")
jabF <- adorn_totals(jabF, where = c("row", "col"), name = "Jumlah")
kable(jabF) %>%
  kable_styling(bootstrap_options = "striped", full_width = F)
```

***

Berikut adalah daftar nama dosen PNS di Universitas Sultan Ageng Tirtayasa.

```{r, echo=FALSE}
DT::datatable(dosen[,c(4, 8, 5, 10:12)])
```