# Dosen

Saat ini Universitas Sultan Ageng Tirtayasa memiliki 619 dosen PNS. Dosen PNS di Universitas Sultan Ageng Tirtayasa tersebar di 6 Fakultas.Sebaran lengkap dosen PNS Universitas Sultan Ageng Tirtayasa di tiap fakultas bisa dilihat pada diagram berikut.

```{r, echo=FALSE, out.width="60%"}
dosen <- read.csv("static/dosen.csv", sep = ";")
dosen <- dosen[, 1:9]
library(ggplot2, warn.conflicts = F)
library(dplyr, warn.conflicts = F)
library(plotly, warn.conflicts = F)
plot_ly(dosen, x = ~FAKULTAS) %>%
  add_histogram()
```

Berikut adalah sebaran dosen PNS Universitas Sultan Ageng Tirtayasa berdasarkan jenis kelamin.

```{r, echo=FALSE, out.width="60%"}
jk <- dosen %>%
  group_by(JK) %>%
  summarize(banyak = n())
jk$JK <- c("Laki-Laki", "Perempuan")

plot_ly(type = "pie", labels = jk$JK, values = jk$banyak,
        textinfo = "label+percent",
        insidetextorientation = "radial")
```


Berikut adalah sebaran dosen PNS Universitas Sultan Ageng Tirtayasa berdasarkan tingkat pendidikan.

```{r, echo=FALSE, out.width="60%"}
pendidikan <- dosen %>%
  group_by(PENDIDIKAN) %>%
  summarize(banyak = n())

plot_ly(type = "pie", labels = pendidikan$PENDIDIKAN, values = pendidikan$banyak,
        textinfo = "label+percent",
        insidetextorientation = "radial")
```

Berikut adalah sebaran dosen PNS Universitas Sultan Ageng Tirtayasa berdasarkan golongan.

```{r, echo=FALSE, out.width="60%"}
plot_ly(dosen, x = ~GOL) %>%
  add_histogram()
```

Berikut adalah sebaran dosen PNS Universitas Sultan Ageng Tirtayasa berdasarkan jabatan akademik.

```{r, echo=FALSE, out.width="60%"}
jabatan <- dosen %>%
  group_by(JABATAN) %>%
  summarize(banyak = n())

jabatan$JABATAN <- c("Asisten Ahli", "Guru Besar", "Lektor",
                     "Lektor Kepala", "Tenaga Pengajar")

plot_ly(type = "pie", labels = jabatan$JABATAN, values = jabatan$banyak,
        textinfo = "label+percent",
        insidetextorientation = "radial")
```

Berikut adalah daftar nama dosen PNS di Universitas Sultan Ageng Tirtayasa.

```{r, echo=FALSE}
DT::datatable(dosen[,c(1, 3, 4, 7:9)])
```

## Hukum

## FKIP

## Teknik

## Pertanian

## FEB

## FISIP

## Kedokteran