# Tenaga Kependidikan

Tenaga kependidikan di Universitas Sultan Ageng Tirtayasa terdiri atas tenaga kependidikan (tendik) PNS dan tenaga kependidikan non PNS. 

## Tendik PNS

```{r, echo=FALSE, out.width="60%", message=FALSE, warning=FALSE, fig.align='center'}
library(ggplot2, warn.conflicts = F)
library(dplyr, warn.conflicts = F)
library(plotly, warn.conflicts = F)
library(tidyverse)
library(shiny)
sdm <- read.csv("static/SDM.csv")
tkpns <- filter(sdm, STATUS == "Tendik PNS")
```

> Sebaran tendik PNS Universitas Sultan Ageng Tirtayasa berdasarkan jenis kelamin.

```{r, echo=FALSE, out.width="60%"}
tkp <- tkpns %>%
  group_by(JK) %>%
  summarize(banyak = n())
tkp$JK <- c("Laki-Laki", "Perempuan")

div(plot_ly(type = "pie", labels = tkp$JK, values = tkp$banyak,
        textinfo = "label+percent",
        insidetextorientation = "radial"), align = "center")
```

> Sebaran tendik PNS Universitas Sultan Ageng Tirtayasa berdasarkan jenis kelamin di setiap Unit Kerja

```{r, echo=FALSE, warning=FALSE, message=FALSE}
library(janitor, warn.conflicts = F)
library(kableExtra, warn.conflicts = F)
tkp <- tkpns %>%
  group_by(FAKULTAS, FAK, JK) %>%
  summarize(Total = n())
tkp <- tkp[,-1]
tkp <- tkp %>%
  pivot_wider(names_from = JK, values_from = Total)
names(tkp) <- c("Unit Kerja", "Laki-Laki", "Perempuan")
tkp[is.na(tkp)] <- 0
tkp <- adorn_totals(tkp, where = c("row", "col"), name = "Jumlah")
kable(tkp) %>%
  kable_styling(bootstrap_options = "striped", full_width = F,
                latex_options = "scale_down") %>%
  add_header_above(c(" " = 1, "Jenis Kelamin" = 2, " " = 1))
```


***

> Sebaran tendik PNS Universitas Sultan Ageng Tirtayasa berdasarkan tingkat pendidikan.

```{r, echo=FALSE, out.width="60%"}
tkp <- tkpns %>%
  group_by(PENDIDIKAN) %>%
  summarize(banyak = n())
tkp$PENDIDIKAN <- c("S2", "S1", "Diploma", "SLTA", "SLTP", "SD")

div(plot_ly(type = "pie", labels = tkp$PENDIDIKAN, values = tkp$banyak,
        textinfo = "label+percent",
        insidetextorientation = "radial"), align = "center")
```

> Sebaran tendik PNS Universitas Sultan Ageng Tirtayasa berdasarkan tingkat pendidikan di setiap Unit Kerja.

```{r, echo=FALSE, message=FALSE, warning=FALSE}
tkp <- tkpns %>%
  group_by(FAKULTAS, FAK, PENDIDIKAN) %>%
  summarize(Total = n()) %>%
  arrange(PENDIDIKAN)
tkp <- tkp[,-1]
names(tkp) <- c("Unit Kerja", "PEND", "Total")
tkp <- tkp %>%
  pivot_wider(names_from = PEND, values_from = Total)
tkp[is.na(tkp)] <- 0
names(tkp) <- c("Unit Kerja", "S2", "S1", "Diploma", "SLTA", "SLTP", "SD")
tkp <- adorn_totals(tkp, where = c("row", "col"), name = "Jumlah")
kable(tkp) %>%
  kable_styling(bootstrap_options = "striped", full_width = F,
                latex_options = "scale_down") %>%
  add_header_above(c(" " = 1, "Pendidikan" = 6, " " = 1))
```

***

> Sebaran tendik PNS Universitas Sultan Ageng Tirtayasa berdasarkan golongan.

```{r, echo=FALSE, out.width="60%"}
tkp <- tkpns %>%
  group_by(GOL) %>%
  summarize(total = n())
names(tkp) <- c("Golongan", "total")
div(plot_ly(tkp, x = ~Golongan, y = ~`total`, type = 'bar', name = "") %>%
  layout(yaxis = list(title = '')), align = "center")
```

> Sebaran tendik PNS Universitas Sultan Ageng Tirtayasa berdasarkan golongan dan jenis kelamin

```{r, echo=FALSE, message=FALSE, warning=FALSE}
tkp <- tkpns %>%
  group_by(GOL, JK) %>%
  summarize(Total = n()) %>%
  arrange(GOL)
names(tkp) <- c("Golongan", "JK", "Total")
tkp <- tkp %>%
  pivot_wider(names_from = JK, values_from = Total)
tkp[is.na(tkp)] <- 0
tkp <- adorn_totals(tkp, where = c("col", "row"), name = "Jumlah")
kable(tkp) %>%
  kable_styling(bootstrap_options = "striped", full_width = F,
                latex_options = "scale_down") %>%
  add_header_above(c(" " = 1, "Jenis Kelamin" = 2, " " = 1))
```

> Sebaran tendik PNS Universitas Sultan Ageng Tirtayasa berdasarkan jabatan dan jenis kelamin.

```{r, echo=FALSE, out.width="60%", fig.align='center'}
tkp <- tkpns %>%
  group_by(JABATAN, JK) %>%
  summarize(total = n()) 
tkp <- tkp %>%
  pivot_wider(names_from = JK, values_from = total)
tkp[is.na(tkp)] <- 0
names(tkp) <- c("Jabatan", "Laki-Laki", "Perempuan")
tkp$Jabatan <- c("Administrasi", "Pustakawan", "Arsiparis", "Sopir",
                 "Satpam", "Teknisi", "Perawat", "Lain-lain")
### agar sesuai urutan dibuat faktor dengan level yang berurutan
tkp$Jabatan <- factor(tkp$Jabatan, levels = tkp[["Jabatan"]])


tkp <- adorn_totals(tkp, where = c("row", "col"), name = "Jumlah")

kable(tkp) %>%
  kable_styling(bootstrap_options = "striped", full_width = F,
                latex_options = "scale_down") %>%
  add_header_above(c(" " = 1, "Jenis Kelamin" = 2, " " = 1))
```


## Tendik non PNS

> Sebaran tendik non PNS Universitas Sultan Ageng Tirtayasa berdasarkan jenis kelamin.

```{r, echo=F, warning=FALSE, message=FALSE}
tkk <- filter(sdm, STATUS == "Tendik Non PNS")
tk <- tkk %>%
  group_by(JK) %>%
  summarize(banyak = n())
tk$JK <- c("Laki-Laki", "Perempuan")

div(plot_ly(type = "pie", labels = tk$JK, values = tk$banyak,
        textinfo = "label+percent",
        insidetextorientation = "radial"), align = "center")
```

> Sebaran tendik non PNS Universitas Sultan Ageng Tirtayasa berdasarkan jenis kelamin di setiap Unit Kerja

```{r, echo=FALSE, warning=FALSE, message=FALSE}
library(janitor, warn.conflicts = F)
library(kableExtra, warn.conflicts = F)
tk <- tkk %>%
  group_by(FAKULTAS, FAK, JK) %>%
  summarize(Total = n())
tk <- tk[,-1]
tk <- tk %>%
  pivot_wider(names_from = JK, values_from = Total)
names(tk) <- c("Unit Kerja", "Laki-Laki", "Perempuan")
tk[is.na(tk)] <- 0
tk <- adorn_totals(tk, where = c("row", "col"), name = "Jumlah")
kable(tk) %>%
  kable_styling(bootstrap_options = "striped", full_width = F,
                latex_options = "scale_down") %>%
  add_header_above(c(" " = 1, "Jenis Kelamin" = 2, " " = 1))
```

> Sebaran tendik non PNS Universitas Sultan Ageng Tirtayasa berdasarkan tingkat pendidikan.

```{r, echo=FALSE, out.width="60%"}
tk <- tkk %>%
  group_by(PENDIDIKAN) %>%
  summarize(banyak = n())
tk$PENDIDIKAN <- c("S2", "S1", "Diploma", "SLTA", "SLTP", "SD")

div(plot_ly(type = "pie", labels = tk$PENDIDIKAN, values = tk$banyak,
        textinfo = "label+percent",
        insidetextorientation = "radial"), align = "center")
```


> Sebaran tendik non PNS Universitas Sultan Ageng Tirtayasa berdasarkan jabatan dan jenis kelamin.

```{r, echo=FALSE, out.width="60%", fig.align='center'}
tk <- tkk %>%
  group_by(JABATAN, JK) %>%
  summarize(total = n()) 
tk <- tk %>%
  pivot_wider(names_from = JK, values_from = total)
tk[is.na(tk)] <- 0
names(tk) <- c("Jabatan", "Laki-Laki", "Perempuan")
tk$Jabatan <- c("Administrasi", "Sopir", "Satpam", "Teknisi", "Perawat",
                 "Lain-lain")
### agar sesuai urutan dibuat faktor dengan level yang berurutan
tk$Jabatan <- factor(tk$Jabatan, levels = tk[["Jabatan"]])

tk <- adorn_totals(tk, where = c("row", "col"), name = "Jumlah")

kable(tk) %>%
  kable_styling(bootstrap_options = "striped", full_width = F,
                latex_options = "scale_down") %>%
  add_header_above(c(" " = 1, "Jenis Kelamin" = 2, " " = 1))
```

> Sebaran tendik non PNS Universitas Sultan Ageng Tirtayasa berdasarkan jabatan di setiap Unit Kerja

```{r, echo=FALSE, message=FALSE, warning=TRUE}
tk <- tkk %>%
  group_by(FAKULTAS, FAK, JABATAN) %>%
  summarize(Total = n()) %>%
  arrange(JABATAN)
tk <- tk[,-1]
tk <- tk %>%
  pivot_wider(names_from = JABATAN, values_from = Total)
tk[is.na(tk)] <- 0
names(tk) <- c("Unit Kerja", "Administrasi", "Sopir", "Satpam", "Teknisi", "Perawat", "Lain-lain")
tk <- adorn_totals(tk, where = c("row", "col"), name = "Jumlah")
kable(tk) %>%
  kable_styling(bootstrap_options = "striped", full_width = F,
                latex_options = "scale_down") %>%
  add_header_above(c(" " = 1, "Jabatan" = 6, " " = 1))
```
