--- 
title: 'Untirta dalam Angka: semester genap TA 2019/2020'
author: "oleh Subbagian Registrasi dan Statistik"
date: "`r Sys.Date()`"
output:
  html_document:
    df_print: paged
description: Untirta dalam angka dalam lingkup Biro Akademik, Kemahasiswaan, dan Perencanaan
  (BAKP). The output format for this example is bookdown::gitbook.
documentclass: book
link-citations: yes
bibliography:
- book.bib
- packages.bib
site: bookdown::bookdown_site
biblio-style: apalike
---

# Mahasiswa

## Mahasiswa Baru

Tahun 2019 Universitas Sultan Ageng Tirtayasa secara resmi menerima 4.134 mahasiswa baru jenjang S1 dan D3. Berikut adalah statistik mahasiswa baru Universitas Sultan Ageng Tirtayasa tahun akademik 2019/2020.

> Mahasiswa Baru Berdasarkan Jalur Masuk dan Jenis Kelamin.

```{r, echo = FALSE, message=FALSE, warning=FALSE}
library(tidyverse)
library(janitor)
library(kableExtra)
maba <- read.csv("static/maba.csv")
jk <- maba %>%
  group_by(JALUR, JK) %>%
  summarize(total = n()) %>%
  pivot_wider(names_from = JALUR, values_from = total)
names(jk) <- c("Jenis Kelamin", "SNMPTN", "SBMPTN", "SMMPTN",
               "UMM", "ADIK")
jk <- adorn_totals(jk, where = c("col", "row"), name = "Jumlah")
kable(jk) %>%
  kable_styling(bootstrap_options = "striped", full_width = F) %>%
  add_header_above(c(" " = 1, "Jalur Masuk" = 5, " " = 1))
```

> Mahasiswa Baru Berdasarkan Jalur Masuk di Setiap Fakultas.

```{r, echo = FALSE, warning=FALSE, message=FALSE}
fak <- maba %>%
  group_by(JALUR, FAKULTAS) %>%
  summarize(total = n()) %>%
  pivot_wider(names_from = JALUR, values_from = total)
names(fak) <- c("Fakultas", "SNMPTN", "SBMPTN", "SMMPTN",
                "UMM", "ADIK")
fak[is.na(fak)] <- 0
fak$Fakultas <- c("Hukum", "FKIP", "Teknik", "Pertanian",
                  "FEB", "FISIP", "Kedokteran")
fak <- adorn_totals(fak, where = c("row", "col"), name = "Jumlah")
kable(fak) %>%
  kable_styling(bootstrap_options = "striped", full_width = F) %>%
  add_header_above(c(" " = 1, "Jalur Masuk" = 5, " " = 1))
```

> Mahasiswa Baru Berdasarkan Jalur Masuk di Setiap Program Studi.

```{r, echo = FALSE, message=FALSE, warning=FALSE}
prod <- maba %>%
  group_by(JALUR, FAKULTAS, PROGRAM.STUDI) %>%
  summarize(total = n()) %>%
  pivot_wider(names_from = JALUR, values_from = total) %>%
  arrange(FAKULTAS)
prod <- prod[,-1]
prod[is.na(prod)] <- 0
names(prod) <- c("Fakultas/Program Studi", "SNMPTN", "SBMPTN", "SMMPTN",
                "UMM", "ADIK")
prod <- adorn_totals(prod, where = c("row", "col"), name = "Jumlah")
kable(prod) %>%
  kable_styling(bootstrap_options = "striped", full_width = F) %>%
  add_header_above(c(" " = 1, "Jalur Masuk" = 5, " " = 1)) %>%
  pack_rows("Hukum", 1, 1, label_row_css = "background-color: #666; color: #fff;") %>%
  pack_rows("FKIP", 2, 19, label_row_css = "background-color: #666; color: #fff;") %>%
  pack_rows("Teknik", 20, 25, label_row_css = "background-color: #666; color: #fff;") %>%
  pack_rows("Pertanian", 26, 29, label_row_css = "background-color: #666; color: #fff;") %>%
  pack_rows("FEB", 30, 37, label_row_css = "background-color: #666; color: #fff;") %>%
  pack_rows("FISIP", 38, 40, label_row_css = "background-color: #666; color: #fff;") %>%
  pack_rows("Kedokteran", 41, 44, label_row_css = "background-color: #666; color: #fff;")
```

> Mahasiswa Baru Berdasarkan Jalur Masuk dan Provinsi Asal Mahasiswa.

```{r, echo = FALSE, message=FALSE, warning=FALSE}
prov <- maba %>%
  group_by(JALUR, PROVINSI) %>%
  summarize(total = n()) %>%
  pivot_wider(names_from = JALUR, values_from = total) %>%
  arrange(PROVINSI)
prov[is.na(prov)] <- 0
names(prov) <- c("Provinsi", "SNMPTN", "SBMPTN", "SMMPTN",
                 "UMM", "ADIK")
prov <- adorn_totals(prov, where = c("row", "col"), name = "Jumlah")
kable(prov) %>%
  kable_styling(bootstrap_options = "striped", full_width = F) %>%
  add_header_above(c(" " = 1, "Jalur Masuk" = 5, " " = 1))
```

> Mahasiswa Baru Berdasarkan Jalur Masuk dan Penghasilan Orang Tua.

```{r, echo = FALSE, message=FALSE, warning=FALSE}
eko <- maba %>%
  group_by(JALUR, PENGHASILAN) %>%
  summarize(total = n()) %>%
  pivot_wider(names_from = JALUR, values_from = total) %>%
  arrange(PENGHASILAN)
eko[is.na(eko)] <- 0
names(eko) <- c("Kategori Penghasilan", "SNMPTN", "SBMPTN", "SMMPTN",
                 "UMM", "ADIK")
eko$`Kategori Penghasilan` <- c("<= 500.000", "500.000 - 2.000.000",
                                "2.000.000 - 3.500.000", "3.500.000 - 5.000.000",
                                "5.000.000 - 10.000.000", "> 10.000.000")
eko <- adorn_totals(eko, where = c("row", "col"), name = "Jumlah")
kable(eko) %>%
  kable_styling(bootstrap_options = "striped", full_width = F) %>%
  add_header_above(c(" " = 1, "Jalur Masuk" = 5, " " = 1))
```


> Mahasiswa Baru Berdasarkan Jalur Masuk dan Pendidikan Terakhir Orang Tua.

```{r, echo = FALSE, message=FALSE, warning=FALSE}
pend <- maba %>%
  group_by(JALUR, Pendidikan) %>%
  summarize(total = n()) %>%
  pivot_wider(names_from = JALUR, values_from = total) %>%
  arrange(Pendidikan)
pend[is.na(pend)] <- 0
names(pend) <- c("Pendidikan Terakhir", "SNMPTN", "SBMPTN", "SMMPTN",
                 "UMM", "ADIK")
pend$`Pendidikan Terakhir` <- c("SD", "SLTP", "SLTA", "D1", "D2", "D3",
                                "D4", "S1", "S2", "S3", "Tidak diketahui")
pend <- adorn_totals(pend, where = c("row", "col"), name = "Jumlah")
kable(pend) %>%
  kable_styling(bootstrap_options = "striped", full_width = F) %>%
  add_header_above(c(" " = 1, "Jalur Masuk" = 5, " " = 1))
```

## Mahasiswa Aktif


> Mahasiswa aktif di semester genap Tahun Akademik 2019/2020

```{r, echo=FALSE, message=FALSE, warning=FALSE}
aktif <- read.csv("static/aktif.csv")
library(kableExtra)
library(janitor)
names(aktif) <- c("Fakultas", "2013", "2014", "2015", "2016", "2017",
                  "2018", "2019")
aktif[is.na(aktif)] <- 0
aktif <- adorn_totals(aktif, where = c("col", "row"), name = "Jumlah")
kable(aktif) %>%
  kable_styling(bootstrap_options = "striped", full_width = F,
                latex_options = "scale_down") %>%
  add_header_above(c(" " = 1, "Angkatan" = 7, " " = 1)) %>%
  pack_rows("Pascasarjana", 1, 11, label_row_css = "background-color: #666; color: #fff;") %>%
  pack_rows("Hukum", 12, 12, label_row_css = "background-color: #666; color: #fff;") %>%
  pack_rows("Keguruan dan Ilmu Pendidikan", 13, 30, label_row_css = "background-color: #666; color: #fff;") %>%
  pack_rows("Teknik", 31, 36, label_row_css = "background-color: #666; color: #fff;") %>%
  pack_rows("Pertanian", 37, 40, label_row_css = "background-color: #666; color: #fff;") %>%
  pack_rows("Ekonomi dan Bisnis", 41, 48, label_row_css = "background-color: #666; color: #fff;") %>%
  pack_rows("Ilmu Sosial dan Ilmu Politik", 49, 51, label_row_css = "background-color: #666; color: #fff;") %>%
  pack_rows("Kedokteran", 52, 55, label_row_css = "background-color: #666; color: #fff;")

```

## Mahasiswa tidak aktif

Mahasiswa tidak aktif adalah mahasiswa yang tidak melakukan registrasi dan pengisian Rencana Studi. Mahasiswa tidak aktif bisa disebabkan karena yang bersangkutan mengambil cuti kuliah atau dicutikan (tidak melakukan registrasi pemberitahuan resmi). Berikut ini adalah rekapitulasi mahasiswa tidak aktif baik cuti maupun dicutikan.

> Cuti Kuliah

```{r, echo=FALSE, warning=FALSE, message=FALSE}
cuti <- read.csv("static/cuti.csv")
cuti[is.na(cuti)] <- 0
names(cuti) <- c("Fakultas", "2014", "2015", "2016", "2017", "2018", "2019")
cuti <- adorn_totals(cuti, where = c("row", "col"), name = "Jumlah")
kable(cuti) %>%
  kable_styling(bootstrap_options = "striped", full_width = F,
                latex_options = "scale_down") %>%
  add_header_above(c(" " = 1, "Angkatan" = 6, " " = 1))
```

> Dicutikan

```{r, echo=FALSE, warning=FALSE, message=FALSE}
cutikan <- read.csv("static/dicutikan.csv")
cutikan[is.na(cutikan)] <- 0
names(cutikan) <- c("Fakultas", "2013", "2014", "2015", "2016", "2017", "2018", "2019")
cutikan <- adorn_totals(cutikan, where = c("row", "col"), name = "Jumlah")
kable(cutikan) %>%
  kable_styling(bootstrap_options = "striped", full_width = F,
                latex_options = "scale_down") %>%
  add_header_above(c(" " = 1, "Angkatan" = 7, " " = 1))
```



